【裁判字號】    98,審易,223
【裁判日期】    980521
【裁判案由】    違反入出國及移民法
【裁判全文】
臺灣桃園地方法院刑事判決            98年度審易字第223號
公  訴  人  臺灣桃園地方法院檢察署檢察官
被      告  乙○○
            丙○○
上列被告等因違反入出國及移民法案件，經檢察官提起公訴（97
年度偵字第1343號），被告等人於本院準備程式進行中，就被訴
事實均為有罪之陳述，經本院告知簡式審判程式意旨，並聽取公
訴人及被告2 人之意見後，本院合議庭裁定依簡式審判程式審理
，判決如下：
    主  文
乙○○共同在機場以交付證件，利用航空器運送非運送契約應載
之人至他國，處有期徒刑肆月，如易科罰金，以新臺幣壹仟元折
算壹日；又共同在機場以交付證件，利用航空器運送非運送契約
應載之人至他國，處有期徒刑肆月，如易科罰金，以新臺幣壹仟
元折算壹日。應執行有期徒刑陸月，如易科罰金，以新臺幣壹仟
元折算壹日。
丙○○共同在機場以交付證件，利用航空器運送非運送契約應載
之人至他國，處有期徒刑肆月，如易科罰金，以新臺幣壹仟元折
算壹日。
    事  實
一、乙○○、丙○○、甲○○與劉祖佑（由檢察官另案偵辦中）
    及真實姓名年籍不詳稱為「蘇貴盛」之成年男子（由檢察官
    另案偵辦），基於在機場以交付登機證而利用航空器運送非
    運送契約應載之人至他國之犯意聯絡，由乙○○於民國96年
    9 月6 日晚上8 時許，經由劉祖佑及蘇貴盛通知，在桃園國
    際機場第二航廈外走道，向甲○○領取其已劃位取得之中華
    航空公司班機登機證後，攜入機場管制區轉交大陸地區人士
    WU YE FENG（譯音），並由乙○○隨行搭機掩護入境澳洲得
    逞，乙○○因而獲新台幣（下同）4 萬元之報酬。乙○○返
    回臺灣後，另起犯意，於96年9 月中旬某日，持蘇貴盛自不
    詳管道取得之廖後壹（已經檢察官為不起訴處分）護照，報
    名參加96年9 月20日出發之澳洲黃金海岸海豚島賞月六日旅
    行團，並經劉祖佑居中聯繫，於96年9 月20日晚上8 時許，
    在桃園國際機場第二航廈，向不知情之領隊楊程富領取業已
    團體劃位取得之廖後壹登機證後，交付丙○○攜入機場管制
    區轉交由馬莉芳（由檢察官另案偵辦中）陪同之大陸地區人
    士YU SHOU （譯音），再由丙○○隨行搭乘中華航空公司班
    機掩護入境澳洲得逞，丙○○因而獲5 萬元之報酬。嗣前開
    2 名大陸地區人士抵澳後旋即以難民身分申請庇護，澳洲移
    民局察覺有異，經轉請澳洲駐臺商工辦事處簽證服務處通知
    內政部入出境及移民署國境事務大隊，因而查獲上情。
二、案經內政部入出境及移民署國境事務大隊移送臺灣桃園地方
    法院檢察署檢察官偵查起訴。
    理  由
一、本案被告乙○○、丙○○所犯為死刑、無期徒刑或最輕本刑
    為三年以上有期徒刑以外之罪，其2 人於本院準備程序中就
    前揭被訴事實均為有罪之陳述，經本院告知簡式審判程序之
    旨，並聽取當事人之意見後，本院依刑事訴訟法第273 條之
    1 第1 項規定，裁定進行簡式審判程序，合先敘明。
二、訊據被告乙○○、丙○○就上開犯罪事實於偵訊及審理時均
    坦承不諱，核與證人即千豐旅行社職員陳淑貞、領隊楊程富
    於警詢、偵訊中之證述相符，復有指認書、團體證件簽收單
    、法務部入出境資訊連結作業查詢資料、團體旅遊契約書、
    旅行社作業單明細表、廖後壹補證換證申請書等件在卷可資
    佐證，足認被告乙○○、丙○○之自白與事實相符，堪以採
    信。本件事證明確，其等上開犯行洵堪認定，應依法論罪科
    刑。
三、按行為後法律有變更者，適用行為時之法律，但行為後之法
    律有利於行為人者，適用最有利於行為人之法律，刑法第2
    條第1 項定有明文。被告乙○○、丙○○行為後，入出國及
    移民法業於96年12月26日修正公布，於97年8 月1 日施行，
    其中就「在機場、港口以交換、交付證件或其他非法方法，
    利用航空器、船舶或其他運輸工具運送非運送契約應載之人
    至他國者」，其規定原列於第53條第1 項，法定刑為3 年以
    下有期徒刑、拘役或併科新臺幣100 萬元以下罰金，修正後
    移列為同法第73條第1 項，法定刑為5 年以下有期徒刑，得
    併科新臺幣200 萬元以下罰金。比較修正前後之法律規定，
    以修法前之入出國及移民法第53條第1 項規定對被告2 人最
    為有利。
四、核被告乙○○、丙○○所為，均係犯修正前入出國及移民法
    第53條第1 項之在機場以交付證件，利用航空器運送非運送
    契約應載之人至他國罪。又被告乙○○、丙○○與甲○○、
    劉祖佑、蘇貴盛間，就上開犯行，分別有犯意聯絡及行為分
    擔，均為共同正犯。被告乙○○所犯上開二罪之間，犯意各
    別，行為互殊，應予分論併罰。爰審酌被告2 人貪圖近利，
    協助非運送契約應載之大陸地區人民前往外國，助長偷渡歪
    風，紊亂國際間管制入出境秩序，所為非是，及其等犯罪之
    動機、目的、手段、所生危害，及犯後均坦承犯行，態度良
    好等一切情狀，量處如主文所示之刑，並諭知易科罰之折算
    標準。被告乙○○部分，並定其應執行之刑。
據上論斷，依刑事訴訟法第273 條之1 第1 項、第299 條第1 項
前段，修正前入出國及移民法第53條第1 項，刑法第11條前段、
第2 條第1 項前段、第28條、第51條第5 款、第41條第1 項前段
，判決如主文。
本案經檢察官蔡如惠到庭執行職務。
中    華    民    國    98    年    5     月    21    日
                  刑事庭    法  官  劉為丕
以上正本證明與原本無異。
如不服本判決應於收受判決後10日內向本院提出上訴書狀，並應
敘述具體理由。其未敘述上訴理由者，應於上訴期間屆滿後20日
內向本院補提理由書 (均須按他造當事人之人數附繕本)「 切勿
逕送上級法院」。
                            書記官  陳淑瓊
中    華    民    國    98    年    5     月    22    日
附錄本案論罪刑法條：
修法前入出國及移民法第53條
在機場、港口以交換、交付證件或其他非法方法，利用航空器、船舶或其
他運輸工具運送非運送契約應載之人至他國者，處三年以下有期徒刑、拘
役或科或併科新台幣一百萬元以下罰金。
前項之未遂犯，罰之。


司法院資訊處製作；財團法人民間司法改革基金會備份。
